【裁判字號】    98,簡上,8
【裁判日期】    980331
【裁判案由】    侵占
【裁判全文】
臺灣嘉義地方法院刑事判決               98年度簡上字第8號
上  訴  人
即  被  告  甲○○
上列上訴人即被告因侵占案件，不服本院嘉義簡易庭中華民國九
十七年十一月二十八日九十七年度嘉簡字第一六一八號第一審判
決（聲請簡易判決處刑書案號：臺灣嘉義地方法院檢察署九十七
年度偵字第六０九六號），提起上訴，本院管轄之第二審合議庭
判決如下：
    主  文
原判決撤銷。
甲○○意圖為自己不法之所有，而侵占自己持有他人之物，處有
期徒刑參月，如易科罰金，以新臺幣壹仟元折算壹日。
    事  實
一、甲○○於民國九十六年七月十八日，至乙○○所經營位於嘉
    義市○○路五八八號一樓之「大象機車出租行」，以每二日
    新臺幣（下同）五百元之代價，承租車牌號碼UK7-275號之
    輕型機車一台，其後並經展延租期至九十六年八月三十日止
    ，然甲○○竟意圖為自己不法之所有，於租期屆滿後將前揭
    機車變異持有為所有之意思而加以侵占入己，並避不見面。
二、案經乙○○訴由臺灣嘉義地方法院檢察署檢察官偵查起訴。
    理  由
一、本件上訴人即被告甲○○於言詞辯論終結前，對於本件判決
    認定事實所引用之審判外供述及非供述證據（含警卷、偵查
    卷及本院卷內傳聞證據），均同意為證據方法，且對證據能
    力，未為異議，合於刑事訴訟法第一百五十九條之五規定，
    因而具備證據能力，合先敘明。
二、上揭事實，業據被告甲○○自白不諱，並經告訴代理人王嘉
    寶於偵查時指證明確，復有租賃機車保管契約書影本一份、
    告訴人存證信函影本一份、告訴人之營利事業登記證影本一
    份、機車行照（車牌號碼UK7-275號）一紙、調解書一紙附
    卷可憑，綜上事證，被告自白確與事實相符，要屬無疑，被
    告侵占犯行明確，堪予認定。
三、核被告甲○○所為，係犯刑法第三百三十五條第一項之侵占
    罪。原審認定被告甲○○犯行明確，而予論罪科刑，判處有
    期徒刑五月，固非無見，惟查：被告甲○○業與告訴人於本
    院審理中達成調解一情，有本院調解筆錄一份在卷可稽，原
    審未及審酌，容有未洽。被告上訴意旨指摘原審未及審酌其
    已與告訴人已達成調解，量刑過重，為有理由。原審判決既
    有前開未洽可議之處，自屬無可維持，應由本院撤銷原審判
    決並自為判決。
四、爰審酌被告於九十六年間亦曾犯業務侵占之素行（未構成累
    犯，有臺灣嘉義地方法院檢察署九十六年度偵字第六０四三
    號聲請簡易判決處刑書、本院九十六年度嘉簡字第一三六三
    號簡易判決及臺灣高等法院被告前案紀錄表各一份附卷可按
    ）；高中畢業之智識程度；依其陳述，目前已離婚，有一名
    小孩，現在約十三歲，由太太照顧，目前在酒店當少爺，月
    薪約二萬五千元左右，不需要給前妻生活費也不需要給小孩
    生活費，父親已過世，母親五十一、二歲左右由弟弟照顧等
    生活狀況；與被害人素不相識之關係；事後告訴人業已取回
    機車；其犯後坦承犯行，已與被害人達成和解並賠償一萬五
    千元等一切情狀，量處如主文第二項所示之刑，併諭知易科
    罰金之折算標準，以示儆懲。
據上論斷，應依刑事訴訟法第四百五十五條之一第一項、第三項
、第三百六十九條第一項前段、第三百六十四條、第二百九十九
條第一項前段，刑法第三百三十五條第一項、第四十一條第一項
前段，刑法施行法第一條之一第一項、第二項前段，判決如主文
。
本案經檢察官楊騏嘉到庭執行職務。
中    華    民    國    98    年    3     月    31    日
                  刑事第一庭審判長法  官  許進國
                                  法  官  張志偉
                                  法  官  黃明展
以上正本證明與原本無異。
本件不得上訴。
中    華    民    國    98    年    3     月    31    日
                                  書記官  張菀純
附錄法條:
中華民國刑法第335條第1項
意圖為自己或第三人不法之所有，而侵占自己持有他人之物者，
處5年以下有期徒刑、拘役或科或併科1千元以下罰金。


司法院資訊處製作；財團法人民間司法改革基金會備份。
